臺灣高等法院臺南分院刑事判決　　　　　　　　九十三年度上易字第三一五號　Ｃ
　　　上　訴　人
　　　即　被　告　丁　○　○
右上訴人因竊盜等案件，不服臺灣臺南地方法院九十二年度易字第一三八九號中華民
國九十三年五月十八日第一審判決（起訴案號：臺灣臺南地方法院檢察署九十二年度
偵字第一一三０七號、第一二二五三號、第一二四八四號及移
地方法院檢察署九十三年度偵字第一一三七號），提起上訴，本院判決如左：
      主      文
上訴駁回。
      事      實
一、丁○○曾於民國（下同）八十一年間，因違反麻醉藥品管理條例案件，經臺灣臺
    南地方法院判處有期徒刑五年二月及五月，應執行有期徒刑五年五月確定，八十
    二年十一月二十三日送執行，嗣於八十四年九月十九日假釋，假釋中復於八十五
    年間再犯違反麻醉藥品管理條例案件，經臺灣臺南地方法院判處有期徒刑八月確
    定，八十六年間再犯違反麻醉藥品管理條例及贓物案件，經臺灣臺南地方法院判
    處有期徒刑八月、四月，應執行有期徒刑十一月確定，上開徒刑於九十一年六月
    三十日接續執行完畢，九十二年間又犯竊盜罪，經臺灣臺南地方法院於九十二年
    七月二十九日以九十二年易字第八四０號判處有期徒刑四月，上訴後於九十二年
    十月二十四日撤回上訴而確定，仍不知悔改，又另行起意，基於意圖為自己不法
    之所有之概括之犯意，為左列之竊盜行為：
    （一）於九十二年十月十一日凌晨三時許，在台南市○區○○路二十之十二號，
          持其所有足以傷害他人生命身體之兇器螺絲起子及鑰匙等工具，連續撬開
          謝一娟、張儀賢、郭華皓及張松年所有之車牌號碼ＶＪＥ─六九九號、Ｏ
          ＭＪ─五八一號、ＪＪＡ─四六０號及ＶＫＨ─七五０號機車，及停放在
          該路段沿途機車之置物箱，並伸手進入上開機車之置物箱內翻找財物，然
          因上開機車置物箱內並未放置值錢物品，故未得手，嗣為郭華皓及張儀賢
          發覺而報警當場查獲，並扣得一字型螺絲起子一支及鑰匙七支等物品。
    （二）九十二年十一月十二日晚上九時許，在台南市○○街與東平路口，見翁哲
          偉所有而被不詳人懸掛甲○○失竊車牌ＷＱＴ—四二二號之輕型機車（原
          車牌號碼為ＦＹ三—二二七號）鑰匙未取下，竟利用該鑰匙啟動機車而竊
          取之，得手後作為交通工具使用，並於同年月十三日上午十一時五十分許
          ，騎乘該車在台南市○○路與民族路口為警查獲。
    （三）九十三年一月十二日二十三時許。在台南市○區○○街九十六巷五號之三
          前，以拾獲之鑰匙啟動竊取陳清泉所有之ＮＬＴ─二七０號機車一輛，得
          手後供己騎乘。於九十三年一月十五日十五時五分騎經台南市東區○○○
          路三段三三六巷口時，為警查獲。
二、案經台南市警察局移送、台南市警察局第一分局及台南縣警察局永康分局報請台
    灣台南地方法院檢察署檢察官偵查起訴及移送併案審理。
      理      由
一、上訴人即被告丁○○經合法傳喚，無正當理由不到庭，惟上開事實，業據其在警
    訊、偵查、原審及本院準備程序時，坦承不諱，核與被害人謝一娟、張儀賢、郭
    華皓、張松年、乙○○、甲○○及丙○○（陳清泉之女）等人分別於警訊及偵查
    時指訴之情節相符，並有車輛竊盜、車牌失竊資料查詢表、贓物認領保管單及被
    告所有供犯罪用之鑰匙七支與鏍絲起子一支等物扣案可資佐證，事證明確，被告
    犯行堪以認定。
二、查被告意圖為自己不法之所有，先後二次竊取機車作自己之交通工具，核其所為
    係犯刑法第三百二十條第一項之竊盜罪。其另持鏍絲起子撬開機車之置物箱行竊
    未遂部分，因鏍絲起子客觀上具有危險性，足以傷害人之身體，為兇器之一種，
    被告已著手於加重竊盜行為之實行而不遂，為未遂犯，係犯刑法第三百二十一條
    第二項、第一項第三款之加重竊盜未遂罪。被告先後三次竊盜犯行，時間緊接，
    犯罪構成要件相同，顯均係基於概括之犯意反覆為之，均應依連續犯之規定以一
    罪論，並從一重之加重竊盜未遂罪處斷，並依法加重其刑。因加重竊盜部分係未
    遂犯，依刑法第二十六條前段規定按既遂犯之刑度減輕之。又被告前於八十二年
    間，因犯違反麻醉藥品管理條例之罪，經臺灣臺南地方法院判處有期徒刑五年二
    月確定，與他案合併執行後，於九十一年六月三十日執行完畢，有台灣台南地方
    法院檢察署刑案資料查註紀錄表及臺灣高等法院被告全國前案紀錄表在卷可按，
    其於五年之內再犯有期徒刑以上之罪，為累犯，應依法加重其刑，並依刑法第七
    十一條第一項規定先加後減。扣案之鏍絲起子一支與鑰匙七支等，業據被告供認
    為其所有，且為供犯罪所用之物，均依刑法第三十八條第一項第二款宣告沒收。
    併案部份被告之竊盜犯行，雖未為起訴書所論列，惟與前揭論罪部分有連續犯關
    係，屬裁判上一罪之同一案件，為起訴效力所及，本院依法自應予以審理。
三、原審認被告所犯竊盜罪證明確，適用刑法第五十六條、第三百二十一條第二項、
    第一項第三款、第四十七條、第二十六條前段、第三十八條第一項第二款，並審
    酌被告犯罪之動機、目的、手段、所生危害、所得利益、其品行智識程度、犯罪
    後態度等一切情狀，量處有期徒刑壹年陸月，並將扣案之鏍絲起子一支與鑰匙七
    支併予宣告沒收，認事用法俱無不合，量刑亦稱妥適，被告上訴意旨，認原審量
    刑太重，指摘原判決不當，並無可取，為無理由，應予駁回。
四、被告經合法傳喚，無正當理由不到庭，不待其陳述逕行判決。
五、據上論斷，應依刑事訴訟法第三百六十八條、第三百七十一條，判決如主文。
本案經檢察官林炎昇到庭執行職務。
中    華    民    國      九十三      年      八      月      五        日
                                  臺灣高等法院臺南分院刑事第五庭
                                      審判長法官  楊    明    章
                                            法官  沈    揚    仁
                                            法官  戴    勝    利
右正本證明與原本無異。
不得上訴。
                                      法院書記官  李    珍    鳳
中    華    民    國      九十三      年      八      月      五        日
附錄法條：
刑法第三百二十一條第一項三款：犯竊盜罪而有左列情形之一者，處六月以上、五年
                              以下有期徒刑：
                              三、攜帶兇器而犯之者。
